【裁判字號】    92,交抗,12
【裁判日期】    920121
【裁判案由】    聲明異議
【裁判全文】
臺灣高等法院臺南分院刑事裁定            九十二年度交抗字第一二號        Ｇ
      抗  告  人
      即受處分人  甲  ○  ○
右列抗告人因違反道路交通管理處罰條例案件，不服臺灣雲林地方法院中華民國九十
一年十二月二十三日裁定（九十一年度交聲字第一四一號）提起抗告（原處分案號：
雲監五字第裁７２—Ｚ00000000號），本院裁定如左：
      主      文
抗告駁回。
      理      由
一、本件抗告暨異議意旨均以：違規駕駛人是許秀英（現更名為許家綾），並非抗告
    人甲○○，緣民國（下同）九十一年八月七日晚上，抗告人與兄弟妹約在桃園慶
    祝父親節，預料要喝酒，事先邀許秀英幫忙開車，當晚託許秀英開車載抗告人及
    父親回家，於九十一年八月八日凌晨三點五十分許，行經違規地點被攔截，抗告
    人覺得害到許秀英，不好意思，才從後座主動下車說明原由，並表明自己是車主
    ，警員要求作酒精濃度測試，抗告人亦表示沒開車為何要接受酒精濃度測試，測
    試完成後，在警車外面的警員即跟隨抗告人到車旁，駕駛座確實坐的是許秀英，
    當時該警員還怪抗告人為何不講清楚，後來警員就把許秀英駕照登記於罰單上，
    證明是許秀英所開，抗告人始同意簽名云云。
二、按汽車行駛於高速公路或設站管制之道路，而不遵管制之規定者，處汽車駕駛人
    新臺幣三千元以上六千元以下罰鍰，並記違規點數一點，道路交通管理處罰條例
    第三十三條第一項、第六十三條第一項第一款規定甚明；又汽車駕駛人，駕駛汽
    車經測試檢定有酒精濃度超過規定標準者，處新臺幣一萬五千元以上六萬元以下
    罰鍰，並當場移置保管其車輛及吊扣其駕駛執照一年，同條例第三十五條第一項
    第一款亦有明文。經查：
  (一)抗告人駕駛ＴＮ—○一一九號自用小客車，於九十一年八月八日凌晨三時五十五
    分許，在國道三號南向二十五公里限速每小時九十公里處，為雷射測速器測得時
    速一百二十公里，並經酒精測試，發現其呼氣酒精濃度○‧三八ＭＧ／Ｌ（標準
    值○‧二五ＭＧ／Ｌ），為國道公路警察局第六警察隊木柵分隊派員查獲逕行舉
    發，有卷附舉發違反道路交通管理事件通知單、取締酒醉駕車簡易筆錄各一紙可
    稽（見第一審卷第十頁）。
  (二)抗告人所爭執者，乃其並非車輛駕駛人部分，惟查：上開取締酒醉駕車簡易筆錄
    內容載明：「是我本人甲○○駕駛由基隆駕駛上高速公路‧‧」「我有飲酒，‧
    ‧‧我現在欲往斗南。」（見第一審卷第十頁），而舉發違反道路交通管理事件
    通知單亦左上角亦記載：「測試３：５７（禁駛）」「車輛交由同車持有駕照之
    乘客王許秀英駕駛。」本件經抗告人申訴後，交通部警政署國道公路警察局第六
    隊警察隊函覆交通部公路總局嘉義區監理所雲林監理站，其內容以：「經查張君
    是日行經國道三號道路南向二十五公里處因超速行駛，於執勤員警攔查後索取證
    件時，當場發現甲○○先生滿身酒味，並以酒精測試儀器測得呼氣酒精含量○‧
    三八毫克＼公升，酒精濃度超過規定標準值○‧二五毫克＼公升，依法製單並依
    照規定禁駛，惟員警為顧及張君行車安全暨方便其返家休息，經徵詢其同車乘客
    王許秀英小姐同意，經檢視許小姐有合格之駕照，執勤員警乃請許君代為駕駛護
    送張君返家。」有該隊九十一年十月五日公警國六（九）刑訴字第○九一○○○
    五九五五號函附卷可稽（見第一審卷第八頁）。由上開證據資料，已足證明駕駛
    人確為抗告人甲○○無訛。
三、綜上，原處分機關依道路交通管理處罰條例第三十三條第一項、第三十五條第一
    項第一款規定，裁決抗告人罰鍰新臺幣二萬二千五百元，吊扣駕駛執照十二個月
    ，並依第六十三條第一項記違規點數一點，核無不當，因而原審對抗告人之異議
    ，援引道路交通管理處罰條例第八十七條第二項，道路交通案件處理辦法第二十
    六條、第十九條，予以裁定駁回，自屬正當。抗告意旨猶執前詞，指摘原裁定不
    當，為無理由，應予駁回。
據上論斷，應依道路交通案件處理辦理辦法第二十六條，刑事訴訟法第四百十二條，
裁定如主文。
中    華    民    國      九十二      年      一      月      二十一    日
                                    臺灣高等法院臺南分院交通法庭
                                      審判長法官  楊    明    章
                                            法官  戴    勝    利
                                            法官  顏    基    典
右正本證明與原本無異。
不得再抗告。
                                      法院書記官  呂    嘉    文
中    華    民    國      九十二      年      一      月      二十三    日


司法院資訊處製作；財團法人民間司法改革基金會備份。
